【裁判字號】    90,易,247
【裁判日期】    900515
【裁判案由】    妨害自由（家庭暴力）
【裁判全文】
臺灣基隆地方法院刑事判決                            九十年度易字第二四七號
    公  訴  人  臺灣基隆地方法院檢察署檢察官
    被      告  丙○○
右列被告因妨害自由（家庭暴力）案件，經檢察官提起公訴（九十年度偵字第一一三
二號），本院判決如左：
    主      文
丙○○連續以加害生命之事，恐嚇他人致生危害於安全，處拘役伍拾日，如易科罰金
以參佰元折算壹日。
    事      實
本院認定之犯罪事實與起訴書之記載相同，茲引用之。惟丙○○與甲○○為家庭暴力
防治法所規定之家庭成員部分，應予補正。
    理      由
一、訊據被告丙○○固坦承曾撥打電話予其妻甲○○、岳父乙○○等人，惟矢口否認
    有何恐嚇情事，並辯稱：伊打電話給甲○○，都是要她回來及講孩子事情，並未
    恐嚇要她死或要其家人辦喪事。九十年一月十四日，因小孩生病，伊心情不好，
    酒後打電話去丈人乙○○家，講什麼話已忘記云云。經查右揭事實業據被害人甲○○、乙○○、余亦書於警訊及檢察官偵查中指述甚詳，互核相符。本院復參諸
    被告於偵查中自承：伊是有罵她（指甲○○）都不顧家裡及小孩———，半年多
    都是伊扶養二個小孩，壓力很大，情緒也不太好，所以可能講了一些不好聽的話
    。有一天小孩發燒伊又喝酒，情緒心情很糟，所以有講了一些氣話等語（偵查卷
    第十頁反面、第十一頁）及警訊中供承：（問：依據乙○○甲○○向警方指稱你
    向他們二人言詞恐嚇說要讓他們全家死辦喪事及送子彈、有無此事？）應是伊一
    時氣憤，酒後所說的氣話以觀，堪認被害人指訴應屬信而有徵，被告空言否認及
    以忘記置辯，核屬事後卸責之詞，不足採信。本件事證明確，被告犯行堪以認定
    ，應依法論科。
二、查被告以要給你死、要送你棺材、要讓你全家辦喪事等加害生命之事，恐嚇他人
    ，致生危害於安全，核其所為，係犯刑法第三百零五條之恐嚇危害安全罪。其中
    恐嚇甲○○部分，因二人為夫妻，為渠等所自承，顯為家庭成員，並應敘明為家
    庭暴力防治法第二條第二項之家庭暴力（恐嚇危害安全）罪。其先後多次恐嚇犯
    行，時間緊接，所犯基本構成要件相同罪名，為連續犯，依法以一罪論並加重其
    刑。其一行為恐嚇數人，犯數恐嚇危害安全罪，侵害數法益，為同種類想像競合
    犯，應從一重處斷。爰審酌被告前未有何犯罪紀錄，有前案記錄表存卷可參，素
    行尚佳、因與妻分居心情不佳肇生本件犯行，及其犯罪所生危害、犯罪後之態度
    等一切情狀，量處如主文所示之刑，並諭知易科罰金之折算標準。
據上論斷，應依刑事訴訟法第二百九十九條第一項前段，刑法第五十六條、第三百零
五條、第五十五條、第四十一條第一項、家庭暴力防治法第二條第二項，罰金罰鍰提
高標準條例第一條前段、第二條，判決如主文。
本案經檢察官周慶華到庭執行職務。
中      華      民      國       九十       年     五     月    十五    日
                                  臺灣基隆地方法院刑事第二庭
                                          法  官  邱 志 平
右正本證明與原本無異。
對於本件判決如有不服，應於收受送達後十日內，向本院提出上訴狀，上訴於臺灣高
等法院，並按他造當事人之人數附具繕本。
                                          書記官  彭 淑 芳
中      華      民      國       九十       年     五     月    十七    日
附錄論罪法條
刑法第三百零五條：
以加害生命、身體、自由、名譽、財產之事恐嚇他人，致生危害於安全者，處二年以
下有期徒刑、拘役或三百元以下罰金。


司法院資訊處製作；財團法人民間司法改革基金會備份。
